【裁判字號】    91,訴,1854
【裁判日期】    920207
【裁判案由】    偽造文書等
【裁判全文】
臺灣臺中地方法院刑事判決                        九十一年度訴字第一八五四號
    公  訴  人  臺灣臺中地方法院檢察署檢察官
    被      告  乙○○  男  三.
右列被告因偽造文書等案件，經檢察官提起公訴（九十一年度偵字第一三○三三號）
，本院判決如左：
    主  文
乙○○行使偽造私文書，足以生損害於他人，累犯，處有期徒刑捌月。中華民國九十
一年一月十六日書具之伍佰電訊雜貨舖銷、修、退貨單上偽造之「甲○○」署押（含
簽名及指印各壹枚）沒收。
    事  實
一、乙○○前於民國七十七年及八十一年間，曾因竊盜及搶奪案件，經本院及臺灣高
    等法院臺中分院分別判處有期徒刑一年六月及二年確定，並定應執行刑為有期徒
    刑三年四月，於八十四年二月二十二日執行完畢；再因竊盜案件，於八十五年一
    月十四日經本院判處有期徒刑五月確定；又因竊盜案件，於八十六年二月二十一
    日經本院判處有期徒刑七月確定，經送監執行，於八十九年五月二十三日執行完
    畢。詎猶未知悔改，復於九十一年一月十六日竊取廖確融所有之ＳＯＮＹ牌、Ｊ
    一六型、序號000000000000000號之行動電話、私人證件等物（
    此部竊盜行為之事實及處斷詳於理由欄三論述）。乙○○旋於同日二十時三十分
    許，將上開竊得之行動電話，以新臺幣（下同）一千元代價賣予不知情之伍佰電
    訊雜貨鋪維修員許仁華，其為掩飾真實身分，竟另起偽造文書之犯意，在伍佰電
    訊雜貨鋪銷、修、退貨單上，填寫其友人甲○○之國民身分證字號並冒簽「甲○
    ○」姓名及捺指印各一枚後，將該偽造之單據交予許仁華而行使之，以表示該行
    動電話乃甲○○所出售，足以生損害於甲○○及伍佰電訊雜貨鋪。嗣因許仁華將
    上開收購之行動電話一支，換裝以其母劉芳伶名義申設之行動電話門號0000
    000000號ＳＩＭ卡使用，而為警循線查獲，並扣得前開伍佰電訊雜貨鋪銷
    、修、退貨單一紙。
二、案經臺中市警察局第四分局移送臺灣臺中地方法院檢察署檢察官偵查起訴。
    理  由
一、訊據被告乙○○對右揭事實，除於竊盜部分辯稱：上開行動電話是伊在籃球場旁
    廁所內之洗手台上撿到的，且其他證件等物，伊並未看到云云外，餘情均坦白承
    認。經查：右揭事實，業據被害人甲○○於警訊中、廖確融於警訊及偵查中指訴
    綦詳，核與證人許仁華於警訊及偵查中證述情節相符，復有台灣大哥大股份有限
    公司0000000000號行動電話門號雙向通聯紀錄、伍佰電訊雜貨鋪銷、
    修、退貨單、贓物領回保管書各一件及上開行動電話照片二幀附卷足憑。又扣案
    之伍佰電訊雜貨鋪銷、修、退貨單上「甲○○」簽名處所捺印之指紋，經輸入電
    腦比對，再由人工確認結果，核與存檔之乙○○指紋卡之左拇指指紋相符之事實
    ，有內政部警政署刑事警察局鑑驗書暨所附被告指紋採證比對資料及被告指紋卡
    各一件在卷足憑。另被害人廖確融於偵訊時更已結稱：伊去打球時就看到卷附照
    片上顯示之乙○○者，在伊包包旁鬼鬼祟祟，後來伊打完球回來，伊腰包就不見
    了等語明確，是被告前開所辯，顯係飾卸之詞而無可採。本件事證明確，被告犯
    行堪以認定。
二、被告以「甲○○」名義簽名、捺印於伍佰電訊雜貨鋪銷、修、退貨單上，並持以
    交付行使部分，係犯刑法第二百十六條、第二百十條之行使偽造私文書之罪，被
    告偽造署押係偽造私文書之階段行為，偽造私文書後又持以行使，其偽造之低度
    行為復為行使之高度行為所吸收，均不另論罪。又被告前於七十七年及八十一年
    間，曾因竊盜及搶奪案件，經本院及臺灣高等法院臺中分院分別判處有期徒刑一
    年六月及二年確定，並定應執行刑為有期徒刑三年四月，於八十四年二月二十二
    日執行完畢；再因竊盜案件，於八十五年一月十四日經本院判處有期徒刑五月確
    定；又因竊盜案件，於八十六年二月二十一日經本院判處有期徒刑七月確定，經
    送監執行，於八十九年五月二十三日執行完畢，此有臺灣臺中地方法院檢察署刑
    案資料查註紀錄表及臺灣高等法院被告全國前案紀錄表各一份在卷足稽，被告前
    受有期徒刑之執行完畢後，五年之內再犯有期徒刑以上之罪，為累犯，應依刑法
    第四十七條之規定加重其刑。爰審酌被告素行不佳，為銷贓竟冒名偽簽單據，陷
    遭冒名者徒受司法訴追之風險，及被告犯罪之動機、目的、手段暨犯罪後大致坦
    承犯行之態度等一切情狀，量處如主文所示之刑。至於扣案之伍佰電訊雜貨鋪銷
    、修、退貨單一紙，雖為被告所偽造，但已行使交付店家，而非被告所有，故不
    予宣告沒收，惟其上偽造之「甲○○」署押（含簽名及指印各一枚），不問屬於
    犯人與否，均應依刑法第二百十九條規定宣告沒收之。
三、公訴意旨另以：被告於九十一年一月十六日十九時許，在臺中市○○區○○路與
    惠文路口之籃球場內，見乘廖確融下場打籃球，對於所攜物品疏於管理，竟心生
    貪念而意圖為自己不法之所有，竊取廖確融所有、置於該籃球場內週邊椅子上之
    腰包一只（內有廖確融之國民身分證、駕駛執照、車號ＪＲＸ－六七六號機車行
    車執照、修平技術學院學生證各一件及ＳＯＮＹ牌、Ｊ一六型、序號：0000
    00000000000號之行動電話一支等物），因認被告另涉有刑法第三百
    二十條第一項之竊盜罪嫌。經查：被告此部竊盜犯行，事證明確，已於前述，固
    堪信為真實。惟另查：被告於九十一年二月十九日上午十時許，行經臺中市○○
    區○○路三十一號前，因見古國仁所有車牌號碼ＪＰＸ－六○九號重型機車一部
    停放該處無人看管，且機車並未上鎖，機車鑰匙亦未取下，竟基於為自己不法所
    有之意圖，以徒手之方式，逕行發動引擎騎乘離去，而竊取該機車供自己平日騎
    用（下稱後案）。查該後案竊盜犯行，業經本院於九十一年七月三十一日以九十
    一年度易字第一一二一號判決判處有期徒刑八月，於同年八月十九日確定，有該
    件刑事判決及臺灣高等法院被告全國前案紀案表各一件在卷可稽。本案被告竊盜
    犯罪時間與後案極為接近，且行竊動機均在竊得他人財物後使用或變賣花用，犯
    罪心態相互一致。本案既與後案犯罪時間緊接、竊盜動機相同，觸犯構成要件相
    同之竊盜罪名，核被告先後二次犯行應係基於概括犯意反覆為之，而有連續犯之
    裁判上一罪關係。復按案件曾經判決確定者，應諭知免訴之判決，刑事訴訟法第
    三百零二條第一款定有明文；且訴訟上所謂一事不再理之原則，關於實質上一罪
    或裁判上一罪，亦均有其適用；又判決既判力之範圍，應以最後審理事實法院宣
    示判決日為判斷標準，亦即確定判決之既判力，及於全部犯罪事實，以宣示判決
    日為基準，並非以判決確定日為準（最高法院六十年台非字第七七號判例、八十
    五年台非字第三二六號判決參照）。故前開後案判決之既判力，應及於九十一年
    七月三十一日宣示判決日以前所發生之全部犯罪事實。是被告本案被訴於九十一
    年一月十六日所為之竊盜犯行，為後案判決既判力所及，復因公訴意旨認此部分
    與前揭起訴行使偽造私文書之有罪部分，具有牽連犯之裁判上一罪關係，爰不另
    為免訴之諭知。
據上論斷，應依刑事訴訟法第二百九十九條第一項前段，刑法第二百十六條、第二百
十條、第四十七條、第二百十九條，判決如主文。
中      華      民      國      九十二      年      二    月    七      日
                         臺灣臺中地方法院刑事第二庭
                             審判長法  官    張  智  雄
                                   法  官    陳      葳
           法  官    蔡  建  興
右正本證明與原本無異。
如不服本判決，應於判決送達後十日內向本院提出上訴狀，上訴於臺灣高等法院臺中
分院( 須附繕本 )。
                                   書記官
中      華      民      國      九十二      年      二    月    七      日
附錄論罪科刑法條
刑法第二百十六條：
行使第二百十條至第二百十五條之文書者，依偽造、變造文書或登載不實事項或使登
載不實事項之規定處斷。
第二百十條：
偽造、變造私文書，足以生損害於公眾或他人者，處五年以下有期徒刑。


司法院資訊處製作；財團法人民間司法改革基金會備份。
